【裁判字號】    98,易,404
【裁判日期】    990412
【裁判案由】    竊盜
【裁判全文】
臺灣花蓮地方法院刑事判決               98年度易字第404號
公  訴  人  臺灣花蓮地方法院檢察署檢察官
被      告  甲○○
上列被告因竊盜案件，經檢察官提起公訴（98 年度偵緝字第350
號、第351號、第352 號、第357號），被告於準備程序就被訴事
實為有罪之陳述，本院裁定行簡式審判程序，判決如下：
    主  文
甲○○犯如附表所示之罪，各處如附表所示之刑。應執行有期徒
刑貳年。
    事  實
一、甲○○前因毒品案件，經臺灣臺南地方法院以94年度訴字第
    1606號判決有期徒刑8月確定，甫於民國96年2月15日徒刑執
    行完畢出監。詎不知悔改，竟意圖為自己不法所有，於如附
    表之時間、地點，與共犯李志（另經臺灣花蓮地方法院檢
    察署檢察官通緝中）以附表之方式，竊盜如附表所示被害人
    之物品。嗣經丁○○、周中偉發覺遭竊後報警處理，經警採
    得現場指紋並調閱監視錄影畫面後，始查悉上情。
二、案經花蓮縣警察局花蓮分局、新城分局報請臺灣花蓮地方法
    院檢察署檢察官偵查起訴。
    理  由
一、按刑事訴訟法第273條之1第1 項規定，除被告所犯為死刑、
    無期徒刑、最輕本刑為3 年以上有期徒刑之罪、或高等法院
    管轄第一審案件者外，於審判期日前之程序進行中，被告先
    就被訴事實為有罪之陳述時，審判長得告知被告簡式審判程
    序之旨，並聽取當事人、代理人、辯護人及輔佐人之意見後
    ，裁定進行簡式審判程序。經查，本件被告甲○○被訴竊盜
    案件，為前開不得進行簡式審判程序以外之案件，且被告於
    本院行準備程序時就被訴事實為有罪之陳述，經本院告知被
    告簡式審判程序之旨，並聽取被告之意見後，爰依前開刑事
    訴訟法第273條之1第1 項之規定，當庭裁定改依簡式審判程
    序審判之，合先敘明。
二、上開事實，業據被告甲○○於警詢、本院審理時坦承不諱，
    並有證人丁○○、周中偉、黃秋惠、丙○○、乙○○於警詢
    之指訴可稽，另有刑事警察局鑑驗書4 份、蒐證照片、監視
    錄影帶翻拍照片與現場圖各1 份足參，足認被告任意性自白
    與事實相符，本件事證明確，被告犯行堪以認定，應依法論
    科。
三、核被告所為，係犯刑法第321條第1 項第2款之加重竊盜罪。
    被告與李志就上開犯行，有犯意聯絡及行為分擔，應論以
    共同正犯。另被告犯如附表所示各罪間，犯意各別，時間有
    異，應分論併罰。被告有事實欄所示之罪刑執行完畢，有臺
    灣高等法院前案紀錄表1 份在卷可按，其受有期徒刑執行完
    畢，5 年內故意再犯本件最重本刑為有期徒刑以上之數罪，
    均為累犯，均應依刑法第47條第1 項規定加重其刑。爰審酌
    被告僅因無工作即為本件犯行，所竊取財物變價後與李志
    花用殆盡，對被害人所致損害非輕，惟犯後坦承犯行，暨其
    智識程度、生活狀況等一切情狀，分別量處如主文所示之刑
    ，並定應執行之刑，以示懲儆。
據上論斷，應依刑事訴訟法第299條第1項前段、第273 條之1第1
項，刑法第28條、第321條第1項第2款、第47條第1項、第51條第
5款，判決如主文。
本案經檢察官黃蘭雅到庭執行職務
中    華    民    國    99    年    4    月     12    日
                  刑事第四庭    法  官 魏俊明
以上正本證明與原本無異。
如不服本判決應於收受送達後10日內向本院提出上訴書狀，並應
敘述具體理由。其未敘述上訴理由者，應於上訴期間屆滿後20日
內向本院補提理由書(均須按他造當事人之人數附繕本)「切勿逕
送上級法院」。告訴人或被害人如對於本判決不服者，應具備理
由請求檢察官上訴，其上訴期間之計算係以檢察官收受判決正本
之日期為準。
中    華    民    國    99    年    4     月    12    日
                                書記官
附錄本案所犯法條全文
中華民國刑法第321條第1項第2款（加重竊盜罪）
犯竊盜罪而有左列情形之一者，處六月以上、五年H下有期徒刑
：
二、毀越門扇、牆垣或其他安全設備而犯之者。
附表
┌──┬─────┬──────┬───────┬─────┬────┬─────────┐
│編號│犯罪時間  │犯罪地點    │竊盜方式      │被害人及竊│共犯    │ 主文             │
│    │          │            │              │得物品    │        │                  │
├──┼─────┼──────┼───────┼─────┼────┼─────────┤
│ 1  │98年7月8日│花蓮市○○街│徒手破壞鋁門窗│丁○○之筆│李志  │甲○○共同犯刑法第│
│    │15時23分許│115之1號。  │及玻璃進入屋內│記型電腦，│        │三百二十一條第一項│
│    │。        │            │。            │價值新臺幣│        │第二款之竊盜罪，累│
│    │          │            │              │（下同）約│        │犯，處有期徒刑玖月│
│    │          │            │              │3萬元及液 │        │。                │
│    │          │            │              │晶電視（價│        │                  │
│    │          │            │              │值約3萬元 │        │                  │
│    │          │            │              │）各1部， │        │                  │
│    │          │            │              │共損失價值│        │                  │
│    │          │            │              │約6萬元。 │        │                  │
├──┼─────┼──────┼───────┼─────┼────┼─────────┤
│ 2  │98年6月26 │花蓮縣新城鄉│徒手自未上鎖之│周中偉之筆│李志  │甲○○共同犯刑法第│
│    │日15時30分│民有五街25號│窗戶進入屋內。│記型電腦1 │        │三百二十一條第一項│
│    │許。      │。          │              │部（價值約│        │第二款之竊盜罪，累│
│    │          │            │              │2000元）、│        │犯，處有期徒刑捌月│
│    │          │            │              │消費券3000│        │。                │
│    │          │            │              │元、現金50│        │                  │
│    │          │            │              │00元、金飾│        │                  │
│    │          │            │              │2個（價值 │        │                  │
│    │          │            │              │約2000元）│        │                  │
│    │          │            │              │，共損失價│        │                  │
│    │          │            │              │值約1萬200│        │                  │
│    │          │            │              │0元。     │        │                  │
├──┼─────┼──────┼───────┼─────┼────┼─────────┤
│ 3  │98年6月15 │花蓮市○○街│攀爬圍牆後，徒│丙○○之液│李志  │甲○○共同犯刑法第│
│    │日10時許。│7號。       │手自未上鎖之窗│晶電視1部 │        │三百二十一條第一項│
│    │          │            │戶進入屋內。  │、零錢700 │        │第二款之竊盜罪，累│
│    │          │            │              │元、勞力士│        │犯，處有期徒刑柒月│
│    │          │            │              │手錶1只（ │        │。                │
│    │          │            │              │價值不明）│        │                  │
│    │          │            │              │。        │        │                  │
├──┼─────┼──────┼───────┼─────┼────┼─────────┤
│ 4  │98年7月8日│花蓮市○○路│徒手自未上鎖之│乙○○之金│李志  │甲○○共同犯刑法第│
│    │11時許。  │31號。      │窗戶進入屋內。│墜子1個（ │        │三百二十一條第一項│
│    │          │            │              │價值約2000│        │第二款之竊盜罪，累│
│    │          │            │              │元）、儲金│        │犯，處有期徒刑柒月│
│    │          │            │              │桶1個內有 │        │。                │
│    │          │            │              │3000元現金│        │                  │
│    │          │            │              │，共損失約│        │                  │
│    │          │            │              │5000元。  │        │                  │
└──┴─────┴──────┴───────┴─────┴────┴─────────┘

司法院資訊處製作；財團法人民間司法改革基金會備份。
